【裁判字號】    98,交聲,98
【裁判日期】    980527
【裁判案由】    聲明異議
【裁判全文】
臺灣屏東地方法院交通事件裁定          98年度交聲字第98號
原處分機關  交通部公路總局高雄區監理所屏東監理站
異  議  人  甲○○
即受處分人
上列受處分人因違反道路交通管理處罰條例案件，對於交通路公
路總局屏東監理站民國民國98年3 月4 日所為之處分（原處分案
號：屏監違字第裁82-M00000000號），聲明異議，本院裁定如下
：
    主  文
異議駁回。
    理  由
一、原處分意旨略以：異議人即受處分人 (下稱：異議人）甲○
    ○所有二輪大型重機車於民國 (下同）98年01月28日上午8
    時48分許，被警舉發「未依公路法規定取得安全審驗合格證
    明」違規，有南縣警交字第M00000000 號違規單可稽；又94
    年12月28日道路交通管理處罰條例部分條文修正為提昇安全
    規範，以保護用路人安全，明定未依公路法規定取得安審驗
    合格證明領用牌照行駛道路之車輛沒入之。本站爰依道路交
    通管理處罰條例第12條第1 項第1 款、第2 項前段暨違反道
    路交通管理事件統一裁罰基準表第12條第1 項第1 款、第2
    項前段裁處異議人繳納罰款新台幣 (下同）3,600 元並車輛
    沒入之，核無違誤。
二、異議意旨略以：伊於98年1 月28日上午8 時48分在台南縣玉
    井鄉台84線41公里東向，經臺南縣玉井鄉警察局取締，因現
    場無法提出完稅等證明資，依法將車輛沒入之。但此車輛大
    型重型機車，是由曾鴻忠先生94年1 月18日由國外經合法管
    道進口取得，有進口貨物完（免）稅證明及國外出廠證明附
    卷為證，此車輛於94年3 月16日轉售於陳建志先生並有買賣
    讓渡書並於94年3 月18日申請臨時牌照，號碼為機臨0214號
    ，有相關繳稅證明，及機踏車臨時行車執照為證。95年4 月
    10日本人向陳建志先生購買 (有讓渡書為證），故此車輛所
    有之文件證明並無違反道路交通管理處罰條例第12條第1 項
    第1 款，原處分機關依法無權將車輛沒入，故聲明異議發還
    於本人。
三、查異議人甲○○前於98年1 月28日上午8 時48分許，駕駛無
    號牌之大型重型機車 (廠牌YAMAHA，引擎號碼:
    N504E-008529號）車，行經台南縣玉井鄉○○路120 號時，
    因被舉發有「未領用牌照行駛且未依公路法規定取得安全審
    驗合格證明」之違規，有台南縣政府警察局玉井分局南縣警
    交字第M00000000 號違規事件舉發通知單附卷可按，並據異
    議人所不爭執，以上情事可堪認定為事實。
四、異議人雖以前開情詞置辯，惟查：
    (一)按汽車及電車均應符合交通部規定之安全檢驗標準，並應
      經車輛型式安全檢測及審驗合格，取得安全審驗合格證明
      書，始得辦理登記、檢驗、領照。公路法第63條第1 項定
      有明文。查系爭大型重型機車係在94年1 月18日由第二人
      曾鴻忠自國外進口，輾轉由第三人陳建志受讓取得後，於
      95年4 月10日轉售與異議人，以上情事已據異議人陳明，
      並有出廠證明、進口完稅證明，買賣讓渡書等件附卷可稽
      ，固可信實，但此僅能證明異議人合法取得系爭大型重型
      機車動產所有權而已，不能逕認系爭大型重型機車已經審
      驗合格得行駛於道路，復依上開公路法規定，須經車輛型
      式安全檢測及審驗合格，取得安全審驗合格證明書，始得
      辦理登記、檢驗、領照，否則即不得在公路上行駛使用。
      異議人徒以該大型重型機車有出廠證明、完稅證明云云，
      即認得行駛於公路云云，不無混淆動產所有權變動及車輛
      車籍管理、使用之法律意義，不足採信。
    (二)次查，系爭大型重型機車固曾於94年3 月18日申辦臨時牌
      照 (號碼：機臨0214號），但臨時牌照之目的，僅在使該
      車在準備審驗等候登記領牌之短暫期間，得暫時、特許行
      駛於公路，非謂得長期使用，而查證有效期間僅至94 年3
      月22日止，此有異議人自行提出之臨時行車執照暨臨期使
      用牌照稅繳款書附卷可佐。準此，在上開臨時牌照逾期失
      效後，異議人不得使用該臨時牌照附掛行駛，理之至然。
      綜上所述，異議人所辯顯無理由不足採信，其具狀陳報證
      人曾鴻忠，無非證明合法受讓系爭大型重型機車，無傳證
      必要，附予明。
五、按汽車有下列情形之一者，處汽車所有人新臺幣3,600 元以
    上10,800元以下罰鍰，並禁止其行駛；一、未領用牌照行駛
    ；前項第1 款中屬未依公路法規定取得安全審驗合格證明，
    及第2 款、第9 款之車輛並沒入之，道路交通管理處罰條例
    第12條第1 項第1 款、第2 項前段定有明文。本件異議人所
    有二輪大型重機車，被警舉發「未依公路法規定取得安全審
    驗合格證明」違規事證明確，又94年12月28日道路交通管理
    處罰條例部分條文修正為提昇安全規範，以保護用路人安全
    ，明定未依公路法規定取得安審驗合格證明領用牌照行駛道
    路之車輛沒入之。原處分機關爰依道路交通管理處罰條例第
    12條第1 項第1 款、第2 項前段暨違反道路交通管理事件統
    一裁罰基準表第12條第1 項第1 款、第2 項前段裁處異議人
    罰款 (罰鍰部分已於98年2 月12日繳納）並車輛沒入之，核
    無違誤。異議意旨為無理由，應予駁回。
六、依道路交通案件處理辦法第19條，裁定如主文。
中    華    民    國    98    年    5     月    27    日
                  交通法庭    法  官    朱盈吉
上正本證明與原本無異
如不服本裁定應於收受送達後五日內向本院提出抗告書狀敘述抗
告之理由抗告於台灣高等法院高雄分院。
中    華    民    國    98    年    6     月    2     日
                              書記官    林祥玉


司法院資訊處製作；財團法人民間司法改革基金會備份。
